臺灣高等法院高雄分院刑事判決　　　　110年度上易字第346號
上　訴　人
即　被　告　王健鴻




上列上訴人因竊盜案件，不服臺灣高雄地方法院110 年度易字第
28號，中華民國110 年4 月19日第一審判決（起訴案號：臺灣高
雄地方檢察署109 年度偵緝字第1159號），提起上訴，本院判決
如下：
    主  文
上訴駁回。
    事  實
一、王健鴻意圖為自己不法之所有，基於竊盜之犯意，於民國10
    9 年6 月10日上午4 時47分許，在高雄市○○區○○街00巷
    0 號前，徒手竊取蒂亞（印尼籍）懸掛在屋外曬衣夾上晾曬
    之內褲1 件【價值約新臺幣（下同）500 元】，得手後騎乘
    機車離去。
二、案經高雄市政府警察局鳳山分局報告臺灣高雄地方檢察署檢
    察官偵查起訴。
    理  由
一、證據能力：
    按被告以外之人於審判外之言詞或書面陳述，屬傳聞證據，
    原則上不得作為證據；惟被告以外之人於審判外之陳述，雖
    不符刑事訴訟法第159 條之1 至第159 條之4 之規定，而經
    當事人於審判程序同意作為證據，法院審酌該言詞陳述或書
    面陳述作成時之情況，認為適當者，亦得為證據，刑事訴訟
    法第159 條第1 項、第159 條之5 第1 項分別定有明文。查
    本判決所引用屬於傳聞證據之部分，均已依法踐行調查證據
    程序，且檢察官及被告於本院審理時，均明示同意有證據能
    力（本院卷第65頁、第113 頁），基於尊重當事人對於傳聞
    證據之處分權，及證據資料越豐富越有助於真實發現之理念
    ，本院審酌該等證據作成時情況，並無違法取證之瑕疵，且
    無顯不可信之情形，以之作為證據應屬適當，自均有證據能
    力。
二、認定事實所憑證據及理由：
    訊據上訴人即被告王健鴻（下稱被告）矢口否認有何竊盜之
    犯行，辯稱：我沒有拿被害人蒂亞的內褲，我是要撿我的毒
    品才去她家門口。當天早上有2 位忠孝派出所的員警來找我
    ，我有當場跟2 位警察去找被害人，被害人當時有確認過她
    的衣物沒有失竊云云。經查：
  ㈠被告於109 年6 月10日上午4 時46分許，曾將機車停在其住
    家樓下中庭，走向被害人位於高雄市○○區○○街00巷0 號
    之住處屋外；於同日上午4 時47分許，被告自被害人住處屋
    外走回其停放機車處，於被告欲騎乘機車離開之際，證人謝
    阿玉自其家中走出並走向被告，指稱被告為小偷；又於前述
    案發期間，被害人曾有多件內褲懸掛在屋外冷氣下方之曬衣
    夾上晾曬等情，業據被告坦承不諱（本院卷第65頁），並經
    證人謝阿玉於原審審理時證述明確（原審二卷第49至55頁）
    ，復有原審勘驗筆錄所附照片在卷可稽（原審二卷第63至87
    頁），故此部分之事實，首堪認定。
  ㈡證人謝阿玉於偵查中證稱：我於109 年6 月10日上午4 時47
    分許，從我家出來攔住被告的機車，並抓住他的肩膀，但被
    告還是騎車衝走了。因為我當時在屋內沒開燈，被告是從外
    面進來的人，他看不到我，我看他東張西望，看到別人曬的
    三角褲，他抓了1 件紅色的就放到口袋，我就開門說小偷。
    我拉住他是想叫他把三角褲拿出來，他就衝走了，我以為他
    是外面的人，但沒多久他又回來，我就過去摸他的機車還是
    熱的，所以我就報警，我門口有1 個賣早餐的人，我問他住
    幾樓，他跟我說他住3 樓，我就帶警察到3 樓，警察有問他
    出去做什麼，他說他去領包裹，他有拿包裹的單子給警察看
    ，我就下來了，他說我誣賴他。我可以從屋內看到屋外的情
    形，因為我家外面鐵門是欄杆，當時我有打開那個門，站在
    裡面運動。我確定被告拿的是內褲，蒂亞當時在睡覺，我去
    敲蒂亞的門，她嚇一跳，就趕快打電話給她雇主的女兒。是
    蒂亞的內褲不見，她1 個星期洗1 次，1 次就掛很多件，是
    後來發現整套的怎麼少1 件內褲，所以跟我講等語（偵一卷
    第65至67頁），可見證人謝阿玉明確證述被告有於上開時地
    竊取被害人曬在屋外之內褲1 件之事實。
  ㈢經原審當庭勘驗現場監視器畫面，勘驗結果如下，有勘驗筆
    錄及監視器翻拍照片截圖在卷可稽（原審二卷第47至48頁、
    第63至87頁）：
  1.（影片顯示時間：4 時45分47秒至4 時46分53秒）被告從畫
    面上方走進中庭後，開始邊走邊東張西望，再從畫面下方牽
    著機車走出來，至畫面中間之中庭時停下來，先坐上機車又
    下車，將機車停妥後往樓上觀看。
  2.（影片顯示時間：4 時46分56秒至4 時47分47秒）被告走向
    畫面最右邊大門之蒂亞住處屋外後停下來，站在大門與窗戶
    中間之牆邊，再往蒂亞屋外之冷氣機下方移動，並停留在冷
    氣機下方，隨後冷氣機下方有白色物體飄動，此時被告仍在
    冷氣機下方，之後被告快速從冷氣機下方退出，走出來時左
    手插入口袋，往停機車的地點走去。
  3.（影片顯示時間：4 時47分52秒）被告坐上機車發動機車準
    備離開時，謝阿玉從畫面左邊屋內走出來並走向被告，右手
    扶在被告機車之手把上，攔住被告，惟被告仍騎機車往畫面
    上方離開現場。
  4.被告在蒂亞之屋外逗留過程中，雖有一段時間因鏡頭被樹葉
    擋住而看不見被告，但從身影高度可知仍是「高的」、「站
    立的」，身影並無變矮或變低之情形。
  ㈣依上開勘驗內容可知，被告確有於前揭時地站在被害人之屋
    外大門與窗戶間之牆邊後，往冷氣機下方移動並停留。又員
    警有於109 年6 月10日上午5 時40分許，前往被害人住處屋
    外曬衣物之處所拍照，此有照片2 張可佐（警卷第12頁），
    員警拍照時間與被告站在被害人住處屋外冷氣機下方之時間
    相隔不到1 小時，故上開照片應可完整呈現被告站在被害人
    住處屋外時之現場狀態。而從上開照片可知，冷氣機下方即
    為被害人晾曬衣物之處，亦即被告於當日上午4 時47分31秒
    時所站立之位置。又於4 時47分43秒許，冷氣機下方有白色
    物體飄動，此時被告仍站在該處，經比對上開照片之相對位
    置可知，該白色物體即為被害人所晾曬之衣物，因遭人碰觸
    而飄動，而當時除被告外並無他人在場，故碰觸被害人晾曬
    衣物之人即為被告無誤，足見上開勘驗結果與證人謝阿玉證
    稱被告有於前揭時地竊取被害人晾曬在屋外之內褲1 件等節
    相合。復參酌證人謝阿玉與被告素不相識，更無仇冤，顯無
    設詞誣陷被告之必要。是以，證人謝阿玉之證述應具有高度
    可信性。
  ㈤又證人即被害人蒂亞於警詢中證稱：於109 年6 月10日早上
    約5 時30分，鄰居把我叫醒，報案說我曬在屋外的內衣褲遭
    到小偷偷竊，後來我清點後確實少了1 件內褲，所以來製作
    筆錄協助調查；我失竊內褲1 件，價值約500 元；警方告知
    我有調閱到監視器畫面，但我不認識畫面中的男子，我不要
    對竊嫌提出告訴等語（警卷第5 至6 頁），可知證人蒂亞明
    確證稱其於109 年6 月10日上午5 時30分許，經鄰居通知其
    晾曬在屋外之內褲1 件遭竊，事後經過清點，確有內褲1 件
    失竊等情。而證人蒂亞與被告素不相識，且已明確表示不願
    提告，亦即並無構陷被告以索取賠償之動機，自無聯合證人
    謝阿玉共同誣指被告竊盜之理。再參酌員警於109 年6 月10
    日上午5 時40分許，至被害人住處屋外晾曬衣物之處所拍攝
    之照片，確有1 個衣夾空著一情（警卷第12頁下方），益見
    證人蒂亞證稱其晾曬在屋外之內褲1 件遭竊等語，應與事實
    相符，堪以採信。
  ㈥被告雖辯稱其係前往被害人住處屋外撿拾毒品云云，惟其於
    警詢中先辯稱：我是要去看地上的雜物是什麼，我習慣看人
    家屋外有堆積什麼櫥櫃之類的，如果還能用我會去問人家還
    要不要云云（警卷第3 頁），嗣於原審及本院審理中卻改稱
    ：我是要撿我的毒品云云（原審二卷第22頁，本院卷第64頁
    、第114 頁），顯然前後供述不一，已難令人採信。又被告
    於本院審理時自承其係住在與證人謝阿玉同一棟大樓之樓上
    等語（本院卷第114 頁），而證人謝阿玉則住在被害人對面
    ，相隔1 條小巷，有現場照片在卷可稽（原審二卷第85頁）
    ，亦即被告並非住在被害人住處之正上方，故被告之毒品應
    不可能飄落在被害人住處屋外。況且從前開勘驗內容觀之，
    被告在被害人住處門口逗留之過程中，並無彎腰尋找或撿拾
    物品之舉動，故被告前揭所辯，並非可採。
  ㈦被告又辯稱其曾陪同員警前往被害人住處清點確認並無內衣
    褲失竊云云，惟經本院函詢高雄市政府警察局鳳山分局之結
    果，函覆稱：警方於109 年6 月10日接獲謝阿玉報案後，由
    巡邏警網員警前往中樂街查看，經謝阿玉帶同員警至被害人
    蒂亞住家詢問蒂亞是否有內褲不見，因當下晾曬在戶外之內
    褲為數件，故不確定是否有內褲遭竊，嗣經蒂亞詳細清點後
    才發現確有1 件內褲失竊，謝阿玉乃向警方表示認得竊嫌應
    是住在樓上之住戶，故帶警員上樓詢問，惟竊嫌否認有竊盜
    行為，警員抄登資料後即離開，並無帶竊嫌再至蒂亞住家確
    認內褲是否失竊；待巡邏時再次返回現場查看，發現該公寓
    有住家加裝監視器應該可以拍到犯罪現場，故向監視器所有
    人請求調閱監視器，惟監視器所有人表示需要時間將畫面輸
    出，故於案發後3 日始通知警方過去拿取畫面，待過濾畫面
    後，確認竊嫌曾於犯案地點鬼鬼祟祟，與謝阿玉之供詞吻合
    ，才於6 月15日通知蒂亞製作筆錄等語，有高雄市政府警察
    局鳳山分局110 年7 月15日高市警鳳分偵字第11072940700
    號函附之職務報告書1 份存卷可查（本院卷第81至95頁），
    堪認被告此部分所辯，亦與事實不符。至被告雖請求調閱案
    發當日上午6 時許之監視畫面，以證明其確有陪同警方在現
    場清點，確認被害人並無內褲失竊等情。惟經被害人於案發
    後詳細清點之結果，確認有內褲1 件失竊，故於109 年6 月
    15日前往警局說明一節，業據被害人於警詢時證述明確（警
    一卷第6 頁），故不論被告於案發當日是否陪同警方清點被
    害人有無內褲遭竊，均無從證明被害人並無內褲失竊之事實
    ，故此部分之證據調查，即無必要，附此敘明。
  ㈧綜上所述，本案事證已臻明確，被告所為上開竊盜犯行，堪
    以認定，應依法論科。
三、論罪科刑：
    核被告所為，係犯刑法第320 條第1 項之竊盜罪。被告前因
    違反毒品危害防制條例案件，經臺灣高雄地方法院以104 年
    度簡字第2508號判處有期徒刑5 月確定，後經最高法院以10
    6 年度台非字第80號撤銷改判有期徒刑4 月。又因違反毒品
    危害防制條例案件，經臺灣高雄地方法院以104 年度簡字第
    3322號判處有期徒刑5 月確定，前揭2 罪經同院以106 年度
    聲字第1270號裁定應執行有期徒刑7 月確定，於107 年1 月
    23日執行完畢等情，有臺灣高等法院被告前案紀錄表附卷可
    佐，其於受徒刑之執行完畢後5 年以內故意再犯本案有期徒
    刑以上之罪，為累犯。復參酌被告於107 年1 月23日執行完
    畢後，又再犯本案，足見其對於刑罰反應力薄弱，認依刑法
    第47條第1 項規定，就被告所犯本案之罪予以加重其刑，尚
    符罪刑相當原則，並無違反比例原則之情事，應就被告本案
    所犯之罪，依刑法第47條第1 項之規定，加重其刑。
四、上訴論斷之理由：
    原審認被告罪證明確，因而適用刑法第320 條第1 項、第47
    條第1 項、第42條第3 項前段及刑法施行法第1 條之1 等規
    定，並審酌被告竊取他人財物，所為殊值非議，且犯後未能
    知錯坦承犯行，並兼衡被告五專前三年肄業之智識程度（見
    被告個人戶籍資料查詢結果之記載）、入監前從事搭鷹架之
    工作、所竊財物之價值及刑法第57條之各款事由等一切情狀
    ，量處罰金5,000 元，並諭知以1,000 元折算1 日之易服勞
    役折算標準。並說明被告本案之犯罪所得為內褲1 件，雖未
    扣案，仍應依刑法第38條之1 第1 項、第3 項之規定，隨同
    於被告所犯之罪宣告沒收，於全部或一部不能沒收或不宜執
    行沒收時，追徵其價額。經核原判決認事用法，核無不合，
    量刑亦屬允當。被告上訴理由猶執前詞否認犯罪，指摘原判
    決不當，為無理由，應予駁回。
據上論結，應依刑事訴訟法第368 條，判決如主文。
本案經檢察官胡詩英提起公訴，檢察官高大方到庭執行職務。
中    華    民    國   110    年    10    月    7     日
                  刑事第二庭  審判長法  官  孫啓強
                                    法  官  范惠瑩
                                    法  官  鄭詠仁
以上正本證明與原本無異。
不得上訴。
中    華    民    國   110    年    10    月    7     日
                                    書記官  楊明靜
附錄本判決論罪科刑法條：
刑法第320 條
意圖為自己或第三人不法之所有，而竊取他人之動產者，為竊盜
罪，處五年以下有期徒刑、拘役或五十萬元以下罰金。
意圖為自己或第三人不法之利益，而竊佔他人之不動產者，依前
項之規定處斷。
前二項之未遂犯罰之。